【裁判字號】    92,訴,1968
【裁判日期】    921015
【裁判案由】    毒品危害防制條例
【裁判全文】
臺灣高雄地方法院刑事判決             九十二年度訴字第一九六八號
    公  訴  人  臺灣高雄地方法院檢察署檢察官
    被      告  乙○○
右列被告因違反毒品危害防制條例案件，經檢察官提起公訴（九十二年度毒偵字第四
三六○號）暨移
理判決如左：
    主  文
乙○○連續施用第一級毒品，處有期徒刑捌月。
    事  實
一、乙○○前因施用毒品案件，經送觀察、勒戒（本院九十年度毒聲字第五八七六號
    ）後，認有繼續施用毒品之傾向，再經裁定送強制戒治（本院九十年度毒聲字第
    六二○五號）、裁定停止戒治並宣告所餘戒治期間付保護管束（本院九十一年度
    毒聲字第二六二六號），俟保護管束期滿，業經臺灣高雄地方法院檢察署檢察官
    於民國九十一年十二月六日，以九十一年度戒毒偵字第一一二九號為不起訴處分
    確定。詎乙○○於前受不起訴處分確定後五年以內，猶不知悔改，復基於施用第
    一級毒品海洛因之概括犯意，分別於(一)九十二年一月三日十三時四十五分許起往
    前回溯前二十四小時內之某時許，在某不詳處所施用第一級毒品海洛因一次；嗣
    於九十二年一月三日十三時四十五分許，在臺南市○區○○路與城隍街口處，為
    警查獲。又於(二)九十二年四月二十八日十五時五分許往前回溯二十四小時內之某
    時許，在某不詳處所施用第一級毒品海洛因一次，嗣於九十二年四月二十八日十
    五時五分許，經警持臺灣高雄地方法院檢察署檢察官核發之強制採驗尿液許可書
    強制其到場採尿送驗而查獲，並就該施用毒品犯行聲請法院裁定送強制戒治（本
    院九十二年度毒聲字第四八七二號）在案。
二、案經臺南市警察局第二分局報告臺灣臺南地方法院檢察署呈請臺灣高等法院檢察
    署令轉，暨高雄縣警察局湖內分局報告臺灣高雄地方法院檢察署檢察官偵查起訴
    及移送併辦。
    理  由
一、本案被告所犯違反毒品危害防制條例第十條第一項之施用第一級毒品罪，其法定
    刑為死刑、無期徒刑、最輕本刑為三年以上有期徒刑以外之罪，於準備程序進行
    中，被告就被訴事實為有罪之陳述，經受命法官告知簡式審判程序之要旨及經被
    告同意適用簡式審判程序後，本院合議庭裁定本案由受命法官獨任進行簡式審判
    程序審理在卷，合先敘明。
二、訊據被告乙○○對右揭連續施用第一級毒品海洛因之犯行供認不諱，而被告於遭
    警查獲及強制到場採尿時所採尿液送驗結果，確呈嗎啡陽性反應，分別有高雄醫
    學大學附設中和紀念醫院報告編號0000－000號尿液檢驗報告（詳本院卷
    內第十六頁），及臺灣檢驗科技股份有限公司九十二年五月十二日濫用藥物尿液
    檢驗報告（詳高雄縣警察局湖內分局湖警刑移字第四五七號警卷內第三頁）各一
    紙附卷可稽，足認被告之自白核與事實相符。此外，被告前曾因施用毒品案件，
    經送觀察、勒戒（本院九十年度毒聲字第五八七六號）後，認有繼續施用毒品之
    傾向，再經裁定送強制戒治（本院九十年度毒聲字第六二○五號）、裁定停止戒
    治並宣告所餘戒治期間付保護管束（本院九十一年度毒聲字第二六二六號），俟
    保護管束期滿，業經臺灣高雄地方法院檢察署檢察官於九十一年十二月六日，以
    九十一年度戒毒偵字第一一二九號為不起訴處分確定；其前受不起訴處分確定後
    五年以內，再犯本案施用第一級毒品海洛因之犯行，為二犯；並就該施用毒品犯
    行，經法院裁定送強制戒治（本院九十二年度毒聲字第四八七二號），亦有臺灣
    高等法院被告全國前案紀錄表一紙附卷可佐。事證明確，被告右揭連續施用第一
    級毒品海洛因之犯行洵堪認定，應予依法論科。
三、查海洛因係毒品危害防制條例第二條第二項第一款所定之第一級毒品，不得非法
    持有、施用，被告竟持以施用，故核被告乙○○之所為，係犯毒品危害防制條例
    第十條第一項之施用第一級毒品罪。被告於九十二年四月二十八日十五時五分許
    經警強制到場採尿送驗而查獲之犯行，雖未經公訴人起訴，惟與前揭論罪科刑之
    起訴事實部分，既有連續犯之裁判上一罪關係，且經移送併辦，本院自應併予審
    理。又被告施用第一級毒品海洛因前同時持有第一級毒品海洛因，其持有之低度
    行為，已為施用之高度行為所吸收，不另論以持有第一級毒品罪。再被告自九十
    二年一月三日起至同年四月二十八日十五時五分許強制到場採尿查獲時止，就上
    開施用第一級毒品海洛因之多次犯行，係時間緊接、手法相同，觸犯構成要件同
    一之罪名，顯係基於概括之犯意反覆為之，為連續犯，應依刑法第五十六條之規
    定，論以連續施用第一級毒品一罪，並依法加重其刑。爰審酌被告前曾因施用毒
    品案件，經送觀察、勒戒（本院九十年度毒聲字第五八七六號）後，認有繼續施
    用毒品之傾向，再經裁定送強制戒治（本院九十年度毒聲字第六二○五號）、裁
    定停止戒治並宣告所餘戒治期間付保護管束（本院九十一年度毒聲字第二六二六
    號），俟保護管束期滿，業經臺灣高雄地方法院檢察署檢察官於九十一年十二月
    六日，以九十一年度戒毒偵字第一一二九號為不起訴處分確定；其於前受不起訴
    處分確定後五年以內，再犯本案施用第一級毒品海洛因之犯行，為二犯，顯見被
    告意志不堅，並對施用毒品之行為不知悛悔，惟其犯罪係戕害自身，尚未害及他
    人，及犯後已坦承犯行，態度尚佳等一切情狀，爰酌情量處如主文所示之刑，以
    示儆懲。
據上論斷，應依刑事訴訟法第二百七十三條之一第一項、第二百八十四條之一、第二
百九十九條第一項前段，毒品危害防制條例第十條第一項，刑法第十一條前段、第五
十六條，判決如主文。
本案經檢察官甲○○到庭執行職務。
中      華      民      國      九十二      年      十    月    十五    日
                                    臺灣高雄地方法院刑事第七庭
                                      法 官  柯  盛  益
右正本證明與原本無異。
如不服本判決，應於判決送達後十日內，向本院提出上訴狀。
                                      書記官  陳  昱  良
中      華      民      國      九十二      年      十    月    十五    日
附錄本案判決論罪科刑法條全文
毒品危害防制條例第十條第一項：
施用第一級毒品者，處六月以上五年以下有期徒刑。


司法院資訊處製作；財團法人民間司法改革基金會備份。
